【裁判字號】    98,易,83
【裁判日期】    980327
【裁判案由】    竊盜
【裁判全文】
臺灣基隆地方法院刑事判決                98年度易字第83號
公  訴  人  臺灣基隆地方法院檢察署檢察官
被      告  乙○○
                    （另案於臺灣基隆看守所羈押中）
上列被告因竊盜案件，經檢察官提起公訴（98年度偵字第636號
），被告於準備程序進行中，就被訴事實為有罪之陳述，經本院
合議庭裁定由受命法官獨任進行簡式審判程序，判決如下：
    主  文
乙○○攜帶兇器竊盜，處有期徒刑伍月，如易科罰金，以新臺幣
壹仟元折算壹日。
    事  實
一、乙○○因(甲)違反毒品危害防制條例案件，經本院以93年度訴
    字第196號判處有期徒刑7月、4 月，應執行有期徒刑10月確
    定；(乙)傷害案件，由本院以93年度簡上字第67號判處有期徒
    刑3月確定；(丙)竊盜案件，經本院以93年度訴字第321號判處
    有期徒刑1年6月確定；(丁)強盜案件，經本院以93年度訴字第
    766號判處有期徒刑4年確定；前開(甲)(乙)(丙)(丁)案件，嗣經本院
    以96年度聲減字第1391號裁定減刑並定應執行刑為有期徒刑
    5年，於97年1月28日縮短刑期假釋交付保護管束出監，保護
    管束期滿日為98年3月19日（不構成累犯）。
二、詎被告乙○○仍不知悔改，因缺少代步工具，竟意圖為自己
    不法之所有，於97年11月28日凌晨1 時許，攜帶客觀上足以
    對人之生命、身體造成危險性之一字螺絲起子（未扣案）及
    鐵撬（扣於另案所涉強盜案中，由本院以97年度訴字第1944
    號審理）各1 支，至臺北縣瑞芳鎮○○○○路47巷口，先以
    所攜一字起子砸破高李秀華所有、平日由高李秀華之子使用
    之9K-5950 號自用小客車右後方車窗三角玻璃（毀損部分未
    據告訴），再以手伸入車窗內開啟車門，嗣進入車內後，隨
    即以所攜鐵撬扳開駕駛座儀表版下方板子，再以一字起子插
    入並破壞鎖頭，啟動電門而竊取得逞，並將所竊得之前開自
    用小客車駛至其位於臺北縣瑞芳鎮○○○○路29巷38號之1
    住處附近之臺北縣瑞芳鎮○○○○路211號「爪峰里活動中
    心」藏匿，且將車牌2面卸下，丟棄於活動中心後方排水溝
    旁。嗣於同年月29日，乙○○駕駛前開竊得之自用小客車至
    台北，於返回基隆途中，在國道一號公路北上0.7公里基隆
    交流道下，失控撞擊路旁護欄，使該車毀損後，將該車棄置
    於現場。而因高李秀華之夫甲○○發現車輛遭竊，並於同年
    月28日下午2時許報警，經國道公路警察局第一警察隊汐止
    分隊警員於97年11月29日下午1時30分許，在前開撞毀地點
    尋獲未懸掛車牌之9K-5950號自用小客車，而乙○○另於97
    年12月3日，因行竊失風而涉嫌強盜案，經警逮捕後，於警
    方尚未發覺前開9K-5950號車係乙○○所竊時，主動供承該
    竊盜案，並帶同警方至爪峰里活動中心後方排水水溝旁，起
    獲前開9K-5950號車牌2面，再帶同警方至瑞芳鎮○○○○路
    47 巷4弄41號4樓與47巷18號頂樓夾縫，查證行竊所用之一
    字起子（乙○○另攜帶作為強盜案之工具，於逃逸時掉落於
    該處），始悉上情。
三、案經台北縣政府警察局瑞芳分局報告臺灣基隆地方法院檢察
    署檢察官偵查起訴。
    理  由
一、本件被告所犯者非為死刑、無期徒刑、最輕本刑為3 年以上
    有期徒刑之罪或高等法院管轄第一審案件，其於準備程序進
    行中，先就被訴事實為有罪之陳述，經告知其簡式審判程序
    之旨，並聽取公訴人及被告之意見後，本院依刑事訴訟法第
    273條之1第1 項之規定，裁定由受命法官獨任進行簡式審判
    程序，且依同法第273條之2規定，簡式審判程序之證據調查
    ，不受第159條第1項、第161條之2、第161條之3、第163 條
    之1及第164條至第170條規定之限制，合先敘明。
二、前揭犯罪事實業據被告本院準備程序及審理中坦承不諱，核
    與證人甲○○證述前開9K-5950 號自用小客車遭竊情節相符
    ，且有扣押目錄表、贓物認領保管單、查獲照片及車輛撞毀
    翻拍照片共12幀、失車唯讀案件基本資料、失車紀錄在卷可
    稽，復有扣於另案之鐵撬1 把可佐，堪認被告自白與事實相
    符，本件事證明確，被告竊盜犯行洵堪認定。
三、按刑法第321條第1 項第3款之攜帶兇器竊盜罪，其所稱「兇
    器」之種類並無限制，凡客觀上足對人之生命、身體、安全
    構成威脅，具有危險性之兇器均屬之（最高法院79年度臺上
    字第5253號判例要旨可資參照），被告攜以行竊之鐵撬1 支
    ，經本院勘驗結果為質地堅硬之金屬械具（見本院98年3 月
    13 日準備程序筆錄第3頁），而未扣案之螺絲起子1 把，由
    卷附照片（98年度偵字第636 號卷第15頁下方照片）觀之，
    亦為金屬製品，如持以行兇，均於客觀上足以危害他人生命
    、身體之安全，自屬兇器無訛。是核被告所為，係犯刑法第
    321 條第1項第3款之攜帶兇器加重竊盜罪。又被告所為前開
    竊盜犯行，係因其所涉之強盜案，為警逮捕後，於警方尚未
    發覺前開9K-5950 號車係被告所竊時，即主動供承該竊盜案
    ，有97年12月4 日警詢筆錄附卷可參，是被告上開竊盜犯行
    ，係於警方未發覺其為犯罪嫌疑人前即自首而接受裁判，爰
    依刑法第62條前段規定，減輕其刑。爰審酌被告年輕力壯，
    缺少代步工具竟不循正當管道賺取金錢以購車，卻竊取被害
    人之自用小客車，侵害他人之財產法益甚鉅，暨衡及其犯罪
    手段尚稱平和，所竊之車輛已歸還被害人及犯後深表悔悟等
    一切情狀，量處如主文所示之刑，並諭知易科罰金之折算標
    準。
四、至螺絲起子1支、鐵撬1把雖為被告所有供本件竊盜犯行所用
    之物，業據被告供承在卷，惟螺絲起子1 支於乙○○另犯強
    盜案時，遺落於瑞芳鎮○○○○路47巷4弄41號4樓與47巷18
    號頂樓夾縫中，而未能扣案；鐵撬1 支則於所涉強盜案中遭
    扣押，作為證據，而為免將來執行之困難，爰均不予宣告沒
    收。
據上論斷，應依刑事訴訟法第273 條之1 第1 項、第299 條第1
項前段，刑法第321條第1項第3款、第41條第1項前段、第62條前
段，判決如主文。
本案經檢察官張志明到庭執行職務
中    華    民    國    98    年    3    月     27    日
                  刑事第四庭法    官  周霙蘭
以上正本證明與原本無異。
如不服本判決應於收受本判決後10日內向本院提出上訴書狀，其
未敘述上訴理由者，並得於提起上訴後10日內向本院補提理由書
狀（均須按他造當事人之人數附繕本）「切勿逕送上級法院」。
中    華    民    國    98    年    3    月     27    日
                            書 記 官  莊智凱
附錄本案論罪科刑法條之依據：
中華民國刑法第321條
（加重竊盜罪）
犯竊盜罪而有左列情形之一者，處六月以上、五年以下有期徒刑
：
一、於夜間侵入住宅或有人居住之建築物、船艦或隱匿其內而犯
之者。
二、毀越門扇、牆垣或其他安全設備而犯之者。
三、攜帶兇器而犯之者。
四、結夥三人以上而犯之者。
五、乘火災、水災或其他災害之際而犯之者。
六、在車站或埠頭而犯之者。
前項之未遂犯罰之。


司法院資訊處製作；財團法人民間司法改革基金會備份。
